【裁判字號】    97,交簡上,5
【裁判日期】    980304
【裁判案由】    過失傷害
【裁判全文】
臺灣臺東地方法院刑事判決             97年度交簡上字第5號
上  訴  人  臺灣臺東地方法院檢察署檢察官
被      告  乙○○
上列上訴人因被告過失傷害案件，不服本院中華民國97年5月26
日97年度東交簡字第118號第一審簡易判決（聲請簡易判決處刑
案號：臺灣臺東地方法院檢察署97年度偵字第430號），提起上
訴，本院管轄之第二審合議庭判決如下︰
    主  文
上訴駁回。
乙○○緩刑貳年。
    犯罪事實
一、乙○○於民國96年11月26日上午8時許，駕駛車牌號碼YE-37
    41號自用小客車，沿臺東縣臺東市○○路往中興路方向行駛
    ，行經臺東市○○路736號前，欲向左迴轉至對向車道停車
    ，本應注意，汽車行經劃有分向限制線、禁止超車線及禁止
    左轉之路段，不得迴車，且依當時日間自然光線、路面無缺
    陷及障礙物、視距良好，並無不能注意之情事，詎乙○○仍
    疏未注意，竟貿然迴轉，適甲○○騎乘車牌號碼YOC-607號
    重型機車，沿新生路對向車道行經該處，因閃避不及致機車
    車頭撞及乙○○所駕駛上開自用小客車之右前車門，致甲○
    ○人車倒地，因而受有左股骨下端粉碎性骨折及臉部挫傷之
    傷害，乙○○於肇事後留在事故現場等待員警到場處理，且
    在上開犯行尚未為任何有偵查犯罪職權之公務員知悉前，當
    場向前來處理之員警申述犯罪事實，承認其為肇事者，並接
    受裁判，始悉上情。
二、案經甲○○訴由臺東縣警察局臺東分局報告臺灣臺東地方法
    院檢察署檢察官偵查後聲請簡易判決處刑。
    理  由
一、按被告以外之人於審判外之陳述雖不符刑事訴訟法第159條
    之1至第159條之4之規定，而經當事人於審判程序同意作為
    證據，法院審酌該言詞陳述或書面陳述作成時之情況，認為
    適當者，亦得為證據；當事人、代理人或辯護人於法院調查
    證據時，知有刑事訴訟法第159條第1項不得為證據之情形，
    而未於言詞辯論終結前聲明異議者，視為有前項之同意，同
    法第159條之5定有明文。核其立法意旨在於傳聞證據未經當
    事人之反對詰問予以核實，原則上先予排除。惟若當事人已
    放棄反對詰問權，於審判程序中表明同意該等傳聞證據可作
    為證據，基於尊重當事人對傳聞證據之處分權，及證據資料
    愈豐富，愈有助於真實發見之理念，且強化言詞辯論主義，
    使訴訟程序得以順暢進行，上開傳聞證據亦均具有證據能力
    。本件判決以下所引用檢察官所提出之各項證據，業經本院
    於準備程序及審理時提示被告乙○○均表示無意見，且同意
    作為證據使用，並放棄對證人即告訴人甲○○之反對詰問權
    （參見本院卷第57、93及94頁），迄於言詞辯論終結前亦未
    聲明異議，本院審酌該等證據之取得過程並無瑕疵，與本案
    待證事實間復具有相當之關聯性，以之作為證據尚無不當，
    自得採為本案認定事實之依據。
二、訊據被告乙○○對於上開犯罪事實，業於本院準備程序及審
    理時坦承不諱（參見本院卷第55、85及93頁），核與證人即
    告訴人甲○○於警詢中證述之情節大致相符（參見警卷第7
    至9頁），並有臺東縣警察局道路交通事故談話紀錄表2紙、
    財團法人臺東基督教醫院診斷證明書1紙、道路交通事故調
    查報告表(一)(二)各1紙、道路交通事故現場圖1紙及刑案現場照
    片12張附卷可稽（參見警卷第5、11及13至22頁），足認被
    告上開任意性自白確與事實相符，應可採信。又汽車行經設
    有禁止迴車標誌或劃有分向限制線、禁止超車線、禁止變換
    車道線及禁止左轉之路段，不得迴車；汽車迴車前，應暫停
    並顯示左轉燈光或手勢，看清無來往車輛，並注意行人通過
    ，始得迴轉，道路交通安全規則第106條第2款、第3款及第5
    款分別定有明文。本件肇事路段劃有分向限制線，且事故現
    場為T字路口，不得迴車，有前揭刑案現場照片在卷可按（
    參見警卷第17及18頁），而被告為領有適當駕駛執照之人，
    亦有上開道路交通事故調查報告表(二)存卷可參（參見警卷第
    15頁），是其對於上開法定注意義務，自不能諉為不知，而
    依案發當時為日間自然光線、路面無缺陷及障礙物、視距良
    好，並無不能注意之情事，竟疏未注意而貿然迴車致肇事，
    顯有過失，且被告之過失行為與告訴人甲○○之傷害間復具
    有相當因果關係，至為灼然。綜上，本件事證已臻明確，被
    告前揭犯行堪以認定，應予依法論科。
三、核被告乙○○所為，係犯刑法第284條第1項前段之過失傷害
    罪。被告於肇事後留在事故現場等待員警到場處理，且在上
    開犯行尚未為任何有偵查犯罪職權之公務員知悉前，當場向
    前來處理之員警承認其為肇事者，並接受裁判等情，有臺東
    縣警察局道路交通事故肇事人自首情形紀錄表1紙在卷可參
    （參見警卷第24頁），被告於犯罪被發覺前，向該管公務員
    申述犯罪事實，並接受裁判，固合於自首之條件，然本院審
    酌被告於肇事後，並未主動循求與告訴人甲○○和解，迄檢
    察官上訴後，於本院審理中始達成和解，兼衡原審業以被告
    罪證明確，適用刑法第284條第1項前段、第41條第1項前段
    等規定，並衡酌被告素行尚佳，過失肇事情節非鉅，犯後坦
    承犯行，態度尚可，告訴人所受傷勢並非嚴重及當時猶未與
    告訴人達成和解等一切情狀，因而量處被告拘役50日，併諭
    知易科罰金之折算標準，核其認事用法，俱無違誤或不當之
    處，量刑亦稱允當，爰不另依刑法第62條前段規定減輕其刑
    。上訴人上訴論旨以被告於當時尚未與告訴人達成和解，全
    無悔意，態度不佳，而指摘原判決量刑過輕云云，並無理由
    ，應予駁回。
四、末查，被告乙○○前未曾受有期徒刑以上刑之宣告，有臺灣
    高等法院被告前案記錄表在卷可按，其因一時疏失，致罹刑
    章，犯後已坦承犯行，並於肇事後立即下車察看及協助將告
    訴人送醫，且嗣於本院審理時已與告訴人達成和解，當庭給
    付告訴人損害賠償金新臺幣10萬元，業據告訴人收訖無訛，
    有本院和解筆錄1份存卷可參，而檢察官亦當庭表示同意予
    被告緩刑之機會，本院認被告經此偵、審程序及罪刑之宣告
    ，當能知所警惕，應無再犯之虞，因認原審所宣告之刑，以
    暫不執行為適當，爰併予諭知緩刑2年，以啟自新。
據上論斷，應依刑事訴訟法第455條之1第1項、第3項、第368條
，刑法第74條第1項第1款，判決如主文。
本案經檢察官丙○○到庭執行職務。
中    華    民    國    98    年    3    月    4    日
                  刑事第一庭  審判長法  官  蔡崇義
                                    法  官  蔡玉雪
                                    法  官  康文毅
以上正本證明與原本無異。
本判決不得上訴。
                                    書記官  高美枝
中    華    民    國    98    年    3    月    4    日
附錄本案論罪科刑法條全文：
中華民國刑法第284條
因過失傷害人者，處6月以下有期徒刑、拘役或5百元以下罰金，
致重傷者，處1年以下有期徒刑、拘役或5百元以下罰金。
從事業務之人，因業務上之過失傷害人者，處1年以下有期徒刑
、拘役或1千元以下罰金，致重傷者，處3年以下有期徒刑、拘役
或2千元以下罰金。


司法院資訊處製作；財團法人民間司法改革基金會備份。
